---
title: "Silas_Analysis"
author: "Max Kuttner"
date: "25 3 2020"
output:
  html_document: default
  word_document: default
  pdf_document: default
---

```{r setup, include=FALSE}
knitr::opts_chunk$set(echo = FALSE, warning = FALSE)
```

```{r libs, include=FALSE}
library(ggplot2)
library(tidyverse)
library(dplyr)
library(stats)
library(lubridate)
library(xts)
library(data.table)
library(forecast)
library(stats)
library(lmtest)
```

```{r setwd, include=FALSE}
setwd("C:/Users/maxku/OneDrive/Documents/Silas/Silas_Project")
```

```{r readxlsx}
# read-in excel data
df <- readxl::read_excel("Data_Is_Key.xlsx")
```

```{r datawrangling, include=FALSE}
# rename and convert Data
df <- df %>% rename(Wochentag = `Datum (jjmmtt)`) %>% mutate(Wochentag = as.Date(Wochentag, format = "%y%m%d"))

df <- df %>% mutate_at(c("Flughafen", "Airline", "Zeit", "Device", "Datenzugriff"), as.factor) %>% 
  mutate_at(c("Cookies", "IP-Adresse"), as.logical)

df <- df %>% rename(Preis = `Preis (€)`) %>% rename(IP_Adresse = `IP-Adresse`)

levels(df$Flughafen) <- c('Amsterdam', 'Berlin', 'Lissabon', 'London', 'Bangkok', 'New York', 'Tokio')
levels(df$Airline) <- c('AUA', 'KLM', 'EZY', 'LDM', 'BAW', 'THA', 'UAL', 'ANA')


df_ersterPreis <-df %>% unite(Flughafen_Airline, c("Flughafen", "Airline"), sep = "-") 

```

## Hypothese 1
**[Erfolgt die Buchung von Flugtickets Dienstagabends, kann statistisch gesehen das preiswerteste Offert erzielt werden.]**

```{r data_H1, echo=FALSE}
# 1)
# Modell 1: Preis in Abhängigkeit von Zeit und Wochentag

# Dazu müssen wir zuerst Wochentag nach Mo, Di, Mi, ... kategorisieren

df1 <- df %>% mutate(Wochentag = weekdays(Wochentag)) %>% mutate(Wochentag = factor(Wochentag, levels = c("Montag",
                                                                                          "Dienstag",
                                                                                          "Mittwoch",
                                                                                          "Donnerstag",
                                                                                          "Freitag",
                                                                                          "Samstag",
                                                                                          "Sonntag"))) %>%
  filter(Device == 0 & Datenzugriff == 0 & Cookies == FALSE & IP_Adresse == FALSE) %>% 
  unite(Flughafen_Airline, c("Flughafen", "Airline"), sep = "-") %>% 
  select(Flughafen_Airline,Preis, Wochentag, Zeit) 

levels(df1$Zeit) <- c("Morgen", "Mittag", "Abend")
#levels(df1$Wochentag)
#str(df)

df1_rel <- df_ersterPreis %>% group_by(Flughafen_Airline) %>% arrange(Wochentag) %>% filter(row_number()==1) %>% mutate(ersterPreis = Preis) %>%  select(Flughafen_Airline,ersterPreis) 
df1 <- df1 %>% left_join(df1_rel, by='Flughafen_Airline') %>% mutate(Preis = Preis/ersterPreis) %>% select(-ersterPreis)

```

### Deskreptive Statistik:

```{r DStat_H1, echo=FALSE}
jmv::descriptives(df1, vars = c("Preis", "Wochentag", "Zeit"), sd = TRUE, missing = TRUE, freq = TRUE)
```

### Verteilung - BoxPlot
```{r boxplot_H1, fig.width=15, fig.height=7}
# Plot Box_Plot
ggplot(df1, aes(Wochentag, Preis)) +
  geom_boxplot(aes(fill = Wochentag), show.legend = TRUE) +
  geom_point() +
  xlab('Wochentag') +
  facet_wrap(~Zeit)
```


### Mehrfakorielle ANOVA:
```{r multANOVA_H1, fig.width=15, fig.height=7}
# Mehrfakorielle ANOVA:

Anova1<-jmv::ANOVA(data = df1, 
           dep = "Preis",
           factors = c("Wochentag", "Zeit"),
           modelTerms = list("Wochentag", "Zeit"),
           effectSize = "partEta",
           emMeans = list(
             c("Wochentag", "Zeit")
           ),
           emmTables = TRUE
           )
Anova1
```





```{r EMM1_H1}
# Emm korrigiert Missverhältnisse aus unterschiedlich großen Sample-Größen für einzelne Tage.
# Somit wird jeder Tag/Uhrzeit gleich gewertet.
Emm1<-as_tibble(Anova1$emm[[1]]$emmTable)
```
Estimated marginal means korrigiert Missverhältnisse aus unterschiedlich großen Sample-Größen für einzelne Tage. Somit wird jeder/jede Tag/Uhrzeit gleich gewertet. Wie oft jeder einzelne Tag gemessen wurde bzw. im Datensatz vorkommt, ist in der deskriptiven Statistik unter **FREQUENCIES** zu sehen. Für mehr Infos zum EMM: https://cran.r-project.org/web/packages/emmeans/vignettes/basics.html \newline

Im folgenden werden Tage und Uhrzeiten nach ihrem mean (also **Preis**) angeordnet.
````{r EMM2_H1}
Emm1 %>% arrange(mean)
````

## Hypothese 2
**[Je spontaner und kurzfristiger die Kaufentscheidung getroffen wird, desto höher ist der offerierte Preis einer Airline.]**

````{r data_H2}
# Für alle Flüge pro Wochentag
df_time <- df %>% 
  filter(Device == 0 & Datenzugriff == 0 & Cookies == FALSE & IP_Adresse == FALSE)%>%
  select(Wochentag, Preis) %>% 
  group_by(Wochentag) %>%
  dplyr::summarise(mean_Preis = mean(Preis))

#create time series with relative prices
df_time_rel<-readxl::read_excel('relchange.xlsx')
df_time_rel <- df_time_rel[, c(2,3,4,5,6)]
colnames(df_time_rel)[4] <- 'relative_change'

df_time_rel <- df_time_rel %>%  group_by(Wochentag) %>%
  dplyr::summarise(mean_Preis = mean(rel_t0)) %>% select(Wochentag, mean_Preis)

## Create a daily Date object - helps my work on dates
inds <- seq(as.Date("2019-08-01"), as.Date("2020-01-19"), by = "day")
inds <- as.POSIXlt(inds)

## Create a time series object
myts <- ts(df_time_rel$mean_Preis,     # Preis-data
           start = c(2019, as.numeric(format(inds[1], "%j"))),
           frequency = 365)

fit <- auto.arima(myts)

df_time_fity<- cbind(df_time_rel, as.numeric(fit$fitted))
colnames(df_time_fity)[3]<- "fitted"

# create forecast:
#forecast bis zum 1. Februar
fore <- forecast(fit, h = 13)
````

**Diese Zeitreihe lässt sich mit folgendem Modell modellieren.**
````{r Arima_H2}
summary(fit)
# coefficient-test
coeftest(fit)
````

**Mit diesem Modell kann in weiterer Folge die Zeitrehe angenähert werden und bis zum 1.Februar 2020 vorhergesagt werden.**

````{r TSPlot1_H2, fig.width=15, fig.height=7}
# Plot 1
ggplot() +
  geom_line(data = df_time_fity, aes(x = Wochentag, y = mean_Preis, color = "Data")) +
  geom_line(data = df_time_fity, aes(x = Wochentag, y = fitted, color = "Fitted")) +
  scale_color_manual(name = "Lines", 
                     values = c("Data" = "black", "Fitted" = "red")) +
  ylab("Preis in Prozent zu t=0")+
  xlab('Zeit') +
  ggtitle('Zeitreihe - Flugpreise')
````

````{r ForecastPlot_H2, fig.width=15, fig.height=7, warning = FALSE}

# Plot 2: Forecast


autoplot(fore) +
  xlab("Zeit") +
  ylab("Preis") 

````

````{r TSPlot2_H2, fig.width=15, fig.height=7}
# Für jeden Flug zu jedem Wochentag
df_time <- df %>%
  filter(Device == 0 & Datenzugriff == 0 & Cookies == FALSE & IP_Adresse == FALSE) %>% 
  select(Flughafen, Airline, Wochentag, Preis) %>% 
  mutate(Flughafen = as.character(Flughafen)) %>% 
  mutate(Airline = as.character(Airline)) %>% 
  group_by(Flughafen, Airline, Wochentag) %>%
  dplyr::summarise(mean_Preis = mean(Preis)) %>% 
  unite(Flughafen_Airline, c("Flughafen", "Airline"), sep = "-")

ggplot(data=df_time, aes(x=Wochentag, y=mean_Preis)) +
  geom_line(aes(group = Flughafen_Airline, colour = Flughafen_Airline )) +
  ylab('Preis in €') +
  xlab('Zeit') +
  ggtitle('Preis im Zeitverlauf - alle Flüge')
````


````{r forecast_every_single_flug, fig.width=15, fig.height=7, warning = FALSE}


for (flug in unique(df_time$Flughafen_Airline)){
  
  df_time_single <- df_time %>% filter(Flughafen_Airline == flug)
  #create time series
  
  ## Create a time series object
  myts <- ts(df_time_single[,3],     # Preis-data
             start = c(2019, as.numeric(format(inds[2], "%j"))),
             frequency = 365)
  
  fit <- auto.arima(myts)
  
  df_time_fity<- cbind(df_time_single, as.numeric(fit$fitted))
  colnames(df_time_fity)[4]<- "fitted"
  
  # create forecast:
  #forecast bis zum 1. Februar
  fore <- forecast(fit, h = 13)
  
    #summary(fit)
  # coefficient-test
  #coeftest(fit)
  

    gplot <- autoplot(fore) +
    xlab("Zeit") +
    ylab("Preis in €") +
    ggplot2::ggtitle(paste('Forecast - Flug:', flug, '/ Model:', fore$method, sep = ' '))
    
    print(gplot)
}
````

````{r plot_every_single_flug, fig.width=15, fig.height=7, warning = FALSE}


for (flug in unique(df_time$Flughafen_Airline)){
  df_time_single <- df_time %>% filter(Flughafen_Airline == flug)
  
  gp<-ggplot(data=df_time_single, aes(x=Wochentag, y=mean_Preis)) +
    geom_line(aes(group = Flughafen_Airline )) +
    ylab('Preis in €') +
    xlab('Zeit') +
    ggtitle(paste('Preis im Zeitverlauf - Flug:', flug))
    
  print(gp)
}
````

### Relative Veränderung zu t=0
````{r, fig.width=15, fig.height=7, warning = FALSE, message = FALSE}
df_time_rel <- df %>%
  filter(Device == 0 & Datenzugriff == 0 & Cookies == FALSE & IP_Adresse == FALSE) %>% 
  select(Flughafen, Airline, Wochentag, Preis) %>% 
  mutate(Flughafen = as.character(Flughafen)) %>% 
  mutate(Airline = as.character(Airline)) %>% 
  group_by(Flughafen, Airline, Wochentag) %>% 
  dplyr::summarise(mean_Preis = mean(Preis)) %>% 
  unite(Flughafen_Airline, c("Flughafen", "Airline"), sep = "-")


df_time_rel<-readxl::read_excel('relchange.xlsx')
df_time_rel <- df_time_rel[, c(2,3,4,5,6)]
colnames(df_time_rel)[4] <- 'relative_change'
#df_time_rel<-do.call(rbind, by(df_time_rel, df_time_rel$Flughafen_Airline, function(x)
#  if (anyNA(x$mean_Preis)) return(cbind(x, output=NA))
#  else return (cbind(x, output=c(1, 1/x$mean_Preis[-length(x$mean_Preis)]*c(x$mean_Preis[-1]))))))


ggplot(data=df_time_rel, aes(x=Wochentag, y=rel_t0)) +
  geom_line(aes(group = Flughafen_Airline, colour = Flughafen_Airline )) +
  ggtitle('Relative Veränderung - Flugpreise pro Flug') +
  ylab('relative Veränderung zu t=0') +
  xlab('Zeit')
````

````{r, fig.width=15, fig.height=7, warning = FALSE}
df_time_rel2 <- df_time_rel %>% group_by(Wochentag) %>% summarise(mean_rel = mean(relative_change))
# Plot 1
ggplot() +
  geom_line(data = df_time_rel2, aes(x = Wochentag, y = mean_rel * 100)) +
  ylab('mittlere Veränderungsrate (Preis) in Prozent') +
  xlab('Zeit') +
  ggtitle('Mittlere Veränderungsrate aller Flugpreise im Zeitverlauf')
````

### BoxPlot Vergleich aller Flüge

```{r boxplot_EXTRA, fig.width=15, fig.height=7}
# Plot Box_Plot

temp_box<-df_time_rel
temp_box$Flughafen_Airline <- factor(temp_box$Flughafen_Airline) 
levels(temp_box$Flughafen_Airline)<-c('AMS-AUA', 'AMS-KLM', 'BAW-AUA', 'BAW-THA', 'BER-AUA', 'BER-EZY', 'LSB-AUA', 'LSB-LDM', 'LDN-AUA', 'LDN-BAW', 'NY-AUA', 'NY-UAL', 'TOK-ANA', 'TOK-AUA')
ggplot(temp_box, aes(Flughafen_Airline, rel_t0)) +
  geom_boxplot(aes(fill = Flughafen_Airline), show.legend = TRUE) +
  geom_point() +
  ylab('Preis im Verhältnis zu t=0') +
  xlab('Flughafen-Airline') +
  ggtitle('Box-Plot: Verteilung - alle Flüge')
```

## Hypothese 3
**[Die Wahl des Betriebssystems respektive die Marke des Nutzerendgeräts mit dem die Reise-Website abgerufen wird, hat eine Auswirkung auf den offerierten Preis einer Airline.]**

```{r data_H3}
#filter data frame
df3 <- df %>%
  filter(Datenzugriff == 0 & Cookies == TRUE & IP_Adresse == FALSE) %>% 
  unite(Flughafen_Airline, c("Flughafen", "Airline"), sep = "-") %>% 
  select(Preis, Device, Wochentag, Flughafen_Airline)

# Change factor levels:
df3$Device<-as.numeric(df3$Device)
df3$Device <- df3$Device - 1
df3 <- df3 %>% filter(Device %in% c(1,2))
df3$Device <- as.factor(df3$Device)

levels(df3$Device) <- c("Website", "Reise-Website")


df3 <- df3 %>% left_join(df1_rel, by='Flughafen_Airline') %>% mutate(Preis = Preis/ersterPreis) %>% select(-ersterPreis)


```

### Deskreptive Statistik:

```{r DStat_H3, echo=FALSE}
# Deskreptive Statistik:
jmv::descriptives(df3, vars = c("Preis", "Device"), sd = TRUE, missing = TRUE, freq = TRUE)
```

### Verteilung - BoxPlot
```{r boxplot_H3, fig.width=10, fig.height=7}
# Plot Box_Plot
ggplot(df3, aes(Device, Preis)) +
  geom_boxplot(aes(fill = Device), show.legend = TRUE) +
  geom_point()
```

### Einfaktorielle ANOVA:
```{r simpleANOVA_H3}
# Einfaktorielle ANOVA ( selbes Ergebnis, wie in summary(lm3) ):

Anova3<-jmv::ANOVA(data = df3, 
                   dep = "Preis",
                   factors = c("Device"),
                   emMeans = list("Device"
                   ),
                   emmTables = TRUE)
Anova3
```

## Hypothese 4
**[Hypothese 4: Das Abrufen einer Reise-Website mittels Applikation und Website erwirkt einen Unterschied des offerierten Preises einer Airline.]**

```{r data_H4}
#filter data frame: Website, Application
df4 <- df %>%
  filter(Datenzugriff %in% c(0,1) & Cookies == TRUE & IP_Adresse == FALSE) %>% 
  unite(Flughafen_Airline, c("Flughafen", "Airline"), sep = "-") %>% 
  select(Wochentag, Preis, Device, Flughafen_Airline) 


# Change factor levels:
df4$Device<-as.numeric(df4$Device)
df4$Device <- df4$Device - 1
df4 <- df4 %>% filter(Device %in% c(1,3))
df4$Device <- as.factor(df4$Device)

#Join equal dates:

df4_1 <- df4 %>% dplyr::filter(Device == 1)
df4_3 <- df4 %>% dplyr::filter(Device == 3)
df4_date <- df4_1 %>% dplyr::inner_join(df4_3, by = 'Wochentag') %>% select(Wochentag) %>% unique()
df4 <- df4 %>% dplyr::filter(Wochentag %in% df4_date$Wochentag)

levels(df4$Device) <- c('Apple Ipad', 'Mac Book')

df4 <- df4 %>% left_join(df1_rel, by='Flughafen_Airline') %>% mutate(Preis = Preis/ersterPreis) %>% select(-ersterPreis)

```

### Deskreptive Statistik:

```{r DStat_H4, echo=FALSE}
# Deskreptive Statistik:
jmv::descriptives(df4, vars = c("Preis", "Device"), sd = TRUE, missing = TRUE, freq = TRUE)
```

### Verteilung - BoxPlot
```{r boxplot_H4, fig.width=10, fig.height=7}
# Plot Box_Plot
ggplot(df4, aes(Device, Preis)) +
  geom_boxplot(aes(fill = Device), show.legend = TRUE) +
  geom_point()
```

### Einfaktorielle ANOVA:
```{r simpleANOVA_H4}
# Einfaktorielle ANOVA :

Anova4<-jmv::ANOVA(data = df4, 
                   dep = "Preis",
                   factors = c("Device"),
                   modelTerms = list("Device"),
                   effectSize = "partEta",
                   emMeans = list("Device"
                   ),
                   emmTables = TRUE)
Anova4
```

## Hypothese 6
**[Das Zurücksetzen von Cookies respektive dem Browserverlauf erwirkt ein Sinken des offerierten Preises einer Airline.]**

````{r data_H5}
# H6 = H5

# filter data
df5 <- df %>%
  filter(Datenzugriff == 0 & IP_Adresse == FALSE & Device %in% c(0, 1)) %>% 
  unite(Flughafen_Airline, c("Flughafen", "Airline"), sep = "-") %>% 
  select(Preis, Cookies, Wochentag, Zeit,Flughafen_Airline) 
  
  

df5 <- df5 %>% left_join(df1_rel, by='Flughafen_Airline') %>% mutate(Preis = Preis/ersterPreis) %>% select(-ersterPreis)
df5 <- df5 %>% unite(WochentagZeit, c("Wochentag", "Zeit"), sep = "") 

# filter data
df5.1 <- df %>%
  filter(Datenzugriff == 0 & IP_Adresse == FALSE & Device == 0 & Cookies == FALSE) %>% 
  select(Preis, Cookies, Wochentag, Zeit) %>% 
  unite(WochentagZeit, c("Wochentag", "Zeit"), sep = "")

df5.2 <- df %>%
  filter(Datenzugriff == 0 & IP_Adresse == FALSE & Device == 1 & Cookies == TRUE) %>% 
  select(Preis, Cookies, Wochentag, Zeit)%>% 
  unite(WochentagZeit, c("Wochentag", "Zeit"), sep = "")


#colnames(df5.1)[2]<-"Cookies_reset"
#colnames(df5.2)[2]<-"Cookies_reset"


#Join equal dates:

df5_1 <- df5.1
df5_3 <- df5.2
df5_date <- df5_1 %>% dplyr::inner_join(df5_3, by = 'WochentagZeit') %>% select(WochentagZeit) %>% unique()
df5 <- df5 %>% dplyr::filter(WochentagZeit %in% df5_date$WochentagZeit)

df5$Cookies <- factor(df5$Cookies)
levels(df5$Cookies) <- c('Zugelassen', 'Zurueckgesetzt')

````

### Deskreptive Statistik:
````{r DStat_H5}
# Deskreptive Statistik:
jmv::descriptives(df5, vars = c("Preis", "Cookies"), sd = TRUE, missing = TRUE, freq = TRUE)
````

### Verteilung - BoxPlot
```{r boxplot_H5, fig.width=10, fig.height=7}
# Plot Box_Plot
ggplot(df5, aes(Cookies, Preis)) +
  geom_boxplot(aes(fill = Cookies), show.legend = TRUE) +
  geom_point()
```


### Einfaktorielle ANOVA:
```{r simpleANOVA_H5}
# Einfaktorielle ANOVA :

Anova5<-jmv::ANOVA(data = df5, 
                   dep = "Preis",
                   factors = c("Cookies"),
                   modelTerms = list("Cookies"),
                   effectSize = "partEta",
                   emMeans = list("Cookies"
                   ),
                   emmTables = TRUE)
Anova5
```

## Hypothese 7
**[Das Verbergen der Internetprotokoll-Adresse und folglich der ortsspezifischen Parameter mittels Virtual Private Network verursacht eine Differenz im offerierten Preis einer Airline.]**

````{r data_H6}
# filter data
df6 <- df %>% 
  filter(Device == 3 & Datenzugriff == 1 & Cookies == TRUE) %>% 
  unite(Flughafen_Airline, c("Flughafen", "Airline"), sep = "-") %>% 
  select(Preis, IP_Adresse, Wochentag, Flughafen_Airline)



df6 <- df6 %>% left_join(df1_rel, by='Flughafen_Airline') %>% mutate(Preis = Preis/ersterPreis) %>% select(-ersterPreis)
#Join equal dates:

df6_1 <- df6 %>% dplyr::filter(IP_Adresse == TRUE)
df6_3 <- df6 %>% dplyr::filter(IP_Adresse == FALSE)
df6_date <- df6_1 %>% dplyr::inner_join(df6_3, by = 'Wochentag') %>% select(Wochentag) %>% unique()
df6 <- df6 %>% dplyr::filter(Wochentag %in% df6_date$Wochentag)

df6$IP_Adresse <- factor(df6$IP_Adresse)
levels(df6$IP_Adresse) <- c('Sichtbar', 'Verborgen')
````

### Deskreptive Statistik:
````{r DStat_H6}
# Deskreptive Statistik:
jmv::descriptives(df6, vars = c("Preis", "IP_Adresse"), sd = TRUE, missing = TRUE, freq = TRUE)
````

### Verteilung - BoxPlot
```{r boxplot_H6, fig.width=10, fig.height=7}
# Plot Box_Plot
ggplot(df6, aes(IP_Adresse, Preis)) +
  geom_boxplot(aes(fill = IP_Adresse), show.legend = TRUE) +
  geom_point()
```


### Einfaktorielle ANOVA:
```{r simpleANOVA_H6}
# Einfaktorielle ANOVA :

Anova5<-jmv::ANOVA(data = df6, 
                   dep = "Preis",
                   factors = c("IP_Adresse"),
                   modelTerms = list("IP_Adresse"),
                   effectSize = "partEta",
                   emMeans = list("IP_Adresse"
                   ),
                   emmTables = TRUE)
Anova5
```

## Hypothese 8
**[Das Abrufen eines Flugpreises via Reise-Website führt, verglichen mit der Website der Airline selbst, zu einem höheren offerierten Preis.]**

```{r data_H7}
#filter data frame: Website, Application
df7 <- df %>% 
  filter(Device == 3 & Cookies == TRUE & IP_Adresse == FALSE) %>% 
  filter(Airline == 'AUA') %>% 
  unite(Flughafen_Airline, c("Flughafen", "Airline"), sep = "-") %>% 
  unite(WochentagZeit, c("Wochentag", "Zeit"), sep = "") %>% 
  select(Preis, Datenzugriff, Flughafen_Airline, WochentagZeit)
  
  


df7 <- df7 %>% left_join(df1_rel, by='Flughafen_Airline') %>% mutate(Preis = Preis/ersterPreis) %>% select(-ersterPreis)
  
#df7<- df7 %>%   unite(WochentagZeit, c("Wochentag", "Zeit"), sep = "")




# filter data
df7.1 <- df %>%
  filter(Datenzugriff == 1 & IP_Adresse == FALSE & Device == 3 & Cookies == TRUE) %>% 
  select(Preis, Cookies, Wochentag, Zeit) %>% 
  unite(WochentagZeit, c("Wochentag", "Zeit"), sep = "")

df7.2 <- df %>%
  filter(Datenzugriff == 2 & IP_Adresse == FALSE & Device == 3 & Cookies == TRUE) %>% 
  select(Preis, Cookies, Wochentag, Zeit)%>% 
  unite(WochentagZeit, c("Wochentag", "Zeit"), sep = "")


#colnames(df5.1)[2]<-"Cookies_reset"
#colnames(df5.2)[2]<-"Cookies_reset"


#Join equal dates:

df7_1 <- df7.1
df7_3 <- df7.2
df7_date <- df7_1 %>% dplyr::inner_join(df7_3, by = 'WochentagZeit') %>% select(WochentagZeit) %>% unique()
df7 <- df7 %>% dplyr::filter(WochentagZeit %in% df7_date$WochentagZeit)


# Change factor levels:
df7$Datenzugriff<-as.numeric(df7$Datenzugriff)
df7$Datenzugriff <- df7$Datenzugriff - 1
df7 <- df7 %>% filter(Datenzugriff %in% c(1,2))
df7$Datenzugriff <- as.factor(df7$Datenzugriff)


levels(df7$Datenzugriff) <- c('Website', 'Reise-Website')

```

### Deskreptive Statistik:

```{r DStat_H7, echo=FALSE}
# Deskreptive Statistik:
jmv::descriptives(df7, vars = c("Preis", "Datenzugriff"), sd = TRUE, missing = TRUE, freq = TRUE)
```

### Verteilung - BoxPlot
```{r boxplot_H7, fig.width=10, fig.height=7}
# Plot Box_Plot
ggplot(df7, aes(Datenzugriff, Preis)) +
  geom_boxplot(aes(fill = Datenzugriff), show.legend = TRUE) +
  geom_point()
```

### Einfaktorielle ANOVA:
```{r simpleANOVA_H7}
# Einfaktorielle ANOVA :

Anova7<-jmv::ANOVA(data = df7, 
                   dep = "Preis",
                   factors = c("Datenzugriff"),
                   modelTerms = list("Datenzugriff"),
                   effectSize = "partEta",
                   emMeans = list("Datenzugriff"
                   ),
                   emmTables = TRUE)
Anova7
```




